zh-CN: 哨子用途: 教练/裁判; 训狗; 应急/求生; 海上安全; 户外休闲; 其他
pl: Przeznaczenie gwizdka: Trenerski / sędziowski; Do szkolenia psów; Ratunkowy / survivalowy; Ratunkowy morski; Turystyczny; Inne
sk-SK: Účel píšťalky: Tréningové/rozhodcovské; Na výcvik psov; Núdzové/na prežitie; Námorná bezpečnosť; Rekreácia v prírode; Iné
pt-PT: Finalidade do apito: Treinador/árbitro; Treino de cães; Emergência/sobrevivência; Segurança marítima; Lazer ao ar livre; Outro
sl-SI: Namen piščalke: Za trenerje/sodnike; Trening psov; Nujni primeri/preživetje; Varnost na morju; Rekreacija na prostem; Drugo
lt-LT: Švilpuko paskirtis: Treneriams / teisėjams; Šunų dresūrai; Avarinėms situacijoms / išgyvenimui; Jūrų saugumui; Aktyviam laisvalaikiui lauke; Kita
ko: 호루라기의 용도: 코치/심판용; 반려견 훈련용; 응급/생존용; 해양 안전용; 야외 레크리에이션용; 기타
fr: Usage du sifflet: Entraînement/arbitrage; Dressage de chiens; Urgence/survie; Sécurité maritime; Activités de plein air; Autre
hu: Síp célja: Edzői/játékvezetői; Kutyakiképzés; Vészhelyzeti/túlélő; Vízi biztonság; Szabadtéri kikapcsolódás; Egyéb
hr-HR: Svrha zviždaljke: Za trenere / suce; Dresura pasa; Za hitne slučajeve / preživljavanje; Sigurnost na moru; Rekreacija na otvorenom; Ostalo
bg-BG: Предназначение на свирката: Треньор/съдия; Обучение на кучета; Спешен случай/оцеляване; Морска безопасност; Отдих на открито; Друго
pt-BR: Apito finalidade: Treinador/árbitro; Treinamento de cães; Emergência/sobrevivência; Segurança marítima; Recreação ao ar livre; Outro
ja: ホイッスル用途: コーチ/審判用; 犬の訓練用; 緊急/サバイバル用; 海上安全用; アウトドアレクリエーション用; その他
en: Whistle purpose: Coaching/referee; Dog training; Emergency/survival; Marine safety; Outdoor recreation; Other
sv: Vissla – syfte: Tränare/domare; Hundträning; Nödsituation/överlevnad; Sjösäkerhet; Friluftsliv; Övrigt
el: Σκοπός σφυρίχτρας: Προπονητή/διαιτητή; Εκπαίδευση σκύλων; Έκτακτης ανάγκης/επιβίωσης; Ναυτική ασφάλεια; Υπαίθρια αναψυχή; Άλλο
vi: Mục đích của còi: Huấn luyện viên/trọng tài; Huấn luyện chó; Khẩn cấp/sinh tồn; An toàn hàng hải; Giải trí ngoài trời; Khác
ru: Назначение свистка: Тренерский/судейский; Для дрессировки собак; Аварийный/для выживания; Для безопасности на воде; Для активного отдыха; Другое
de: Verwendungszweck der Pfeife: Trainer/Schiedsrichter; Hundetraining; Notfall/Survival; Wassersicherheit; Outdoor-Aktivitäten; Andere
fi: Pillin käyttötarkoitus: Valmennus/tuomarointi; Koirankoulutus; Hätätilanne/selviytyminen; Meriturvallisuus; Ulkoilu; Muu
th: จุดประสงค์ของนกหวีด: โค้ช/กรรมการ; ฝึกสุนัข; ฉุกเฉิน/เอาตัวรอด; ความปลอดภัยทางน้ำ; นันทนาการกลางแจ้ง; อื่นๆ
tr: Düdüğün amacı: Antrenör/hakem; Köpek eğitimi; Acil durum/hayatta kalma; Deniz güvenliği; Açık hava etkinlikleri; Diğer
ro-RO: Scopul fluierului: Antrenor/Arbitru; Dresaj canin; Urgențe/Supraviețuire; Siguranță maritimă; Recreere în aer liber; Altele
it: Scopo del fischietto: Allenatore/arbitro; Addestramento cani; Emergenza/sopravvivenza; Sicurezza in mare; Attività ricreative all'aperto; Altro
nl: Fluitje doel: Coach/scheidsrechter; Hondentraining; Noodgeval/survival; Maritieme veiligheid; Buitenrecreatie; Overig
da: Formål med fløjte: Træner/dommer; Hundetræning; Nødsituation/overlevelse; Søsikkerhed; Friluftsliv; Andet
zh-TW: 哨子用途: 教練/裁判; 訓練犬隻; 緊急/求生; 海事安全; 戶外休閒; 其他
cs: Účel píšťalky: Trenérské / rozhodcovské; Výcvik psů; Nouzové / pro přežití; Námořní bezpečnost; Venkovní rekreace; Jiný
nb: Formålet med fløyten: Trener/dommer; Hundetrening; Nød/overlevelse; Sjøsikkerhet; Friluftsliv; Annet
es: Propósito del silbato: Entrenador/árbitro; Entrenamiento de perros; Emergencia/supervivencia; Seguridad marina; Recreación al aire libre; Otro